臺灣高雄地方法院刑事判決
111年度交簡上字第131號
上  訴  人  
即  被  告  陳阿祥


上列上訴人即被告因公共危險案件，不服本院中華民國111年6月
13日111年度交簡字第1652號（聲請簡易判決處刑案號：111年度
速偵字第1424號）所為之第一審刑事簡易判決，提起上訴，本院
管轄之第二審合議庭合併審理，判決如下：
    主  文
上訴駁回。
    事實及理由
一、上訴人即被告陳阿祥上訴意旨略以：伊認為酒測儀器有故障
    ，導致測出之數值太高，且被告已深切悔悟，原審判決量刑
    過重，希望可以判輕一點云云。　　
二、本案經本院審理結果，認第一審判決之犯罪事實、理由，及
    其認事、用法及量刑均無不當，應予維持，除補充本院勘驗
    關於被告接受酒測時之密錄器錄影內容外，餘均引用第一審
    判決書之記載（如附件），另補充如下：
(一)證據能力之說明
    按被告以外之人於審判外之言詞或書面陳述，除法律有規定
    者外，不得作為證據，刑事訴訟法第159 條第1 項固定有明
    文。惟被告以外之人於審判外之陳述，雖不符前4 條之規定
    ，而經當事人於審判程序同意作為證據，法院審酌該言詞陳
    述或書面陳述作成時之情況，認為適當者，亦得為證據。當
    事人、代理人或辯護人於法院調查證據時，知有第159 條第
    1 項不得為證據之情形，而未於言詞辯論終結前聲明異議者
    ，視為有前項之同意，刑事訴訟法第159 條之5 亦規定甚明
    。本件作為證據使用之相關審判外陳述，未經檢察官及被告
    於本院審理過程中聲明異議，本院並審酌該等陳述作成時之
    情況正常，所取得過程並無瑕疵，且與本案相關之待證事實
    具有關連性，認適當作為證據，依前開刑事訴訟法第159 條
    之5 之規定，認上開陳述具有證據能力。
(二)稽諸本件被告上訴意旨指摘酒測儀器乙節，經本院勘驗被告
    接受酒測時之密錄器錄影內容，被告依員警指示對酒測儀器
    之吹嘴吹氣後，酒測儀器當場顯示數值為0.82，員警有將該
    儀器螢幕顯示內容讓被告觀看，並列印酒測單交被告簽名，
    而被告當場並未有質疑酒測儀器有故障之情形，有本院勘驗
    筆錄在卷可憑(院卷第106頁至第112頁)。再者，卷內亦有該
    酒測儀器之呼氣酒精測試器檢定合格證書(警卷第11頁)，該
    合格證書記載該酒精測試器之有效期間為111年10月30日前
    ，或合格有效期間內達1,000次者，視同屆滿檢定合格有效
    期間。本案酒測時間為111年5月7日，且為該儀器檢測合格
    後第858次實施酒測，有該酒測單在卷可憑(警卷第9頁)，堪
    認該酒測儀器對被告實施本案酒測時，尚在有效期限內，且
    尚未達視同屆滿有效期間之第1000次實施酒測。從而，被告
    辯稱上開酒測儀器故障，導致其酒測數值太高云云，與卷內
    客觀證據所顯示之事實不符，礙難採信為真。　　
(三)另稽諸被告上訴意旨主張原審量刑過重云云。惟按刑罰之量
    定，屬於法院自由裁量之職權行使，固應受比例原則等法則
    之拘束，並非可恣意為之，致礙及公平正義之維護。但法院
    如對有罪之被告科刑，符合罪刑相當之原則，使罰當其罪，
    並適用刑法第57條明定科刑時應注意該條所列10款事項，以
    為科刑輕重之標準，兼顧一般預防之普遍適應性，與具體個
    案特別預防之妥當性，而於判決理由詳細交待，即屬相當，
    即不得任意指摘為違法。原審審酌被告前於93年、96年、97
    年間曾有酒後駕車經法院判刑確定之紀錄，對於酒駕行為之
    危險性自無不知之理，竟率爾於酒後無照（酒駕逕註）騎車
    上路，第4次違犯本罪，有輕率僥倖之心態，復考量被告犯
    後坦承犯行，幸未肇事致生實害，係騎乘普通重型機車於市
    區道路上，測得之吐氣酒精濃度達每公升0.82毫克，兼衡其
    教育程度、家庭經濟狀況等一切具體情狀，量處有期徒刑5
    月，併科罰金新臺幣1萬5千元，並諭知易科罰金及易服勞役
    之折算標準。核原審量刑已就被告之犯後態度，已予以審酌
    考量，復綜合上開各情而為審酌，並無裁量逾越或裁量濫用
    之明顯違法情事。是被告猶執前詞，指摘各該原判決不當，
    並無理由，均應予駁回。
據上論斷，應依刑事訴訟法第455 條之1 第1 項、第3 項、第36
8 條、第373 條，判決如主文。
本案經檢察官呂尚恩聲請簡易判決處刑，檢察官劉河山到庭執行
職務。　　
中　　華　　民　　國　　111 　年　　12　　月　　 8　　日

                刑事第十三庭  審判長法　官 葉文博
　　　　　　　　　
　　　　　　　　　                  法  官 洪碩垣
　　　　　　　　　
　　　　　　　　　                  法  官 陳俊宏 
以上正本證明與原本無異。
不得上訴。
中　　華　　民　　國　　111 　年　　12　　月　　8 　　日
　　　　　　　　　　　　　　　　　　書記官 李佳玲
附件：　　　　　　　　　　　　　　　　
臺灣高雄地方法院刑事簡易判決
111年度交簡字第1652號
聲  請  人  臺灣高雄地方檢察署檢察官
被　　　告　陳阿祥　男　民國00年0月00日生
　　　　　　　　　　身分證統一編號：Z000000000號
　　　　　　　　　　住○○市○○區○○○路000號
上列被告因公共危險案件，經檢察官聲請以簡易判決處刑（111
年度速偵字第1424號），本院判決如下：
    主      文
陳阿祥犯不能安全駕駛動力交通工具罪，處有期徒刑伍月，併科
罰金新臺幣壹萬伍仟元，有期徒刑如易科罰金，罰金如易服勞役
，均以新臺幣壹仟元折算壹日。
    事實及理由
一、本案犯罪事實與證據，除犯罪事實欄第5行補充為「騎乘屬
    於動力交通工具之車號000-000號普通重型機車上路」，證
    據部分補充「呼氣酒精測試器檢定合格證書、查詢駕駛人資
    料」外，其餘均引用檢察官聲請簡易判決處刑書之記載（如
    附件）。
二、核被告陳阿祥（下稱被告）所為，係犯刑法第185條之3第1
    項第1款之不能安全駕駛動力交通工具罪。
三、爰以行為人責任為基礎，審酌酒後騎車為極度危險之行為，
    對於駕駛人自身及其他道路使用者之生命、身體、財產均生
    重大危害，被告前於民國93年、96年、97年間曾有酒後駕車
    經法院判刑確定之紀錄，對於酒駕行為之危險性自無不知之
    理，竟率爾於酒後無照（酒駕逕註）騎車上路，第4次違犯
    本罪，其輕率之駕駛行為，足認其心存僥倖，自有不當；並
    考量被告犯後坦承犯行，幸未肇事致生實害，係騎乘普通重
    型機車於市區道路上，測得之吐氣酒精濃度達每公升0.82毫
    克，兼衡其教育程度、家庭經濟狀況（見警詢筆錄受詢問人
    欄）等一切情狀，量處如主文所示之刑，並諭知以新臺幣1,
    000元折算1日之易科罰金及易服勞役折算標準。
四、依刑事訴訟法第449條第1項前段、第3項、第454條第2項，
    刑法第185條之3第1項第1款、第41條第1項前段、第42條第3
    項前段，刑法施行法第1條之1第1項，逕以簡易判決處刑如
    主文。
五、如不服本件判決，得自收受送達之日起20日內，向本院提起
    上訴狀，上訴於本院管轄之第二審地方法院合議庭。
本案經檢察官呂尚恩聲請以簡易判決處刑。
中　　華　　民　　國　　111 　年　　6 　　月　　13　　日
                  高雄簡易庭    法　官 莊珮君
原判決之附件：
臺灣高雄地方檢察署檢察官聲請簡易判決處刑書
                                   111年度速偵字第1424號
　　被　　　告　陳阿祥　（年籍資料詳卷）　　　　　　　
上列被告因公共危險案件，已經偵查終結，認為宜聲請以簡易判
決處刑，茲將犯罪事實及證據並所犯法條分敘如下：　
　　　　犯罪事實
一、陳阿祥有3次酒駕前科，其於民國111年5月7日11時30分許在
    高雄市仁勇路附近喝酒後，可預見吐氣所含酒精濃度已達每
    公升0.25毫克以上，竟仍基於縱使駕駛動力交通工具而有吐
    氣所含酒精濃度達每公升0.25毫克以上情形，亦不違背其本
    意之犯意，於同日11時50分許騎乘車號000-000號重型機車
    上路。嗣於同日11時59分許，在高雄市○○區○○○路000巷0弄0
    號前，因右轉未打方向燈而經警員攔查，警員因見陳阿祥散
    發酒氣，而於同日12時17分施以酒測，經測得吐氣所含酒精
    濃度為每公升0.82毫克，始知上情。
二、案經高雄市政府警察局三民第二分局報告偵辦。
　　　　證據並所犯法條
一、上揭事實，業據被告陳阿祥於警詢及偵查中坦承不諱，並有
    酒精濃度測定值、舉發違反道路交通管理事件通知單、車輛
    詳細資料報表及本署刑案資料查註紀錄表等事證為據，足認
    被告自白與事實相符，其犯嫌堪以認定。
二、核被告所為，係犯刑法第185條之3第1項第1款之駕駛動力交
    通工具罪嫌而吐氣所含酒精濃度達每公升0.25毫克以上之罪
    嫌。
三、依刑事訴訟法第451條第1項聲請逕以簡易判決處刑。
　　此　　致
臺灣高雄地方法院
中　　華　　民　　國　 111　　年　　5 　　月　　11　　日
　　　　　　　　　　　　　　　檢　察　官  呂尚恩